臺灣高等法院刑事裁定
110年度抗字第1004號
抗  告  人  
即  受刑人  顧佩萍




上列抗告人即受刑人因聲請撤銷緩刑案件，不服臺灣新北地方法
院中華民國110年5月10日裁定（110年度撤緩字第23號），提起
抗告，本院裁定如下：
    主  文
抗告駁回。
    理  由
一、原裁定意旨略以：抗告人即受刑人顧佩萍（下稱抗告人）前
    因詐欺案件，經本院以108年度上易字第2107號判處應執行
    有期徒刑1年，緩刑5年確定，並應自民國109年12月15日起
    至110年4月15日止，於每月15日，各給付告訴人黃婉怡新臺
    幣（下同）10萬元，於109年10月8日確定（下稱前案），惟
    抗告人於緩刑期內，未履行緩刑所附條件，亦未積極主動與
    告訴人聯繫，且未提出有何正當事由致其難以或不能履行之
    情事，於原審法院電訪時數次表示希望延期且會主動呈報匯
    款證明，終仍未給付任何款項，足見抗告人應無履行上開緩
    刑所定負擔條件之誠意，顯然漠視法律及其自身權益，難認
    有真摯悛悔之意，且抗告人已衡量自身能力後方與告訴人於
    判決前達成和解，允諾分期給付，竟未曾履行本案緩刑條件
    ，其履行緩刑條件之狀況甚差，堪認抗告人已無履行之意思
    ，況抗告人履行上開和解條件，對告訴人及法院而言，均為
    是否給予抗告人緩刑宣告之重要因素，抗告人違反誠信且輕
    忽緩刑負擔，已使判決宣告緩刑之基礎蕩然無存，若在履行
    狀況甚差下仍得受緩刑之利益，顯不符合一般社會大眾之法
    律情感，應認抗告人違反情節重大，原宣告之緩刑難收其預
    期效果，當有執行刑罰之必要，認檢察官據此聲請撤銷緩刑
    ，核無不合，應予准許。
二、抗告意旨略以：因友人公司出狀況，無法出借款項予抗告人
    如期付款予告訴人，抗告人均主動電告書記官，抗告人已經
    支付70萬元，尚有30萬元交保金存於法院，現正努力工作每
    月支付3萬元，亦透過女兒幫忙借款，並非故意不履行，請
    給予最後機會，一定於6月底將尾款50萬元履行完畢，並出
    示匯款單於法院云云。
三、按受緩刑之宣告而有違反刑法第74條第2項第1款至第8款所
    定負擔情節重大之情形，足認原宣告之緩刑難收其預期效果
    ，而有執行刑罰之必要者，得撤銷其宣告，刑法第75條之1
    第1項第4款定有明文。探究其立法意旨，係認緩刑制度係為
    促使惡性輕微之被告或偶發犯、初犯改過自新而設，如符合
    上開要件，法官得依情節裁量是否撤銷先前緩刑之宣告，其
    審認之標準為「足認原宣告之緩刑難收其預期效果，而有執
    行刑罰之必要」，至是否符合前開標準，則應依具體情形加
    以認定。
四、經查：
(一)抗告人因犯詐欺取財罪，經本院以108年度上易字第2107號
    判處有期徒刑7月（3罪）、8月（1罪），應執行有期徒刑1
    年，緩刑2年，並應自109年12月15日起，至110年4月15日止
    ，於每月15日，各給付告訴人10萬元，判決理由並載明「被
    告日後如有未依該附加條件履行此負擔者，告訴人等仍得向
    檢察官聲請是否由法院撤銷緩刑之宣告」，該判決於109年1
    0月8日確定在案，有上開刑事判決及本院被告前案紀錄表在
    卷可稽（見執行卷宗、本院卷第25頁）。
(二)又抗告人於上開判決確定後，自109年12月15日應遵守或履
    約始日起，即未曾給付告訴人上開判決所載之負擔，檢察官
    依抗告人均未履行負擔之表現，及告訴人請求撤銷抗告人緩
    刑宣告之意願，聲請原審法院撤銷其緩刑之宣告，經原審法
    院要求抗告人於110年3月25日到庭調查，抗告人表示將於11
    0年4月15日前支付，屆期後復電告原審法院希望將匯款期限
    延至同年4月25日，再於同年月23日電告原審法院會在同年
    月28日匯款並陳報匯款單，此後即無下文，待原審法院於同
    年5月3日聯繫告訴人，確認抗告人始終未曾匯款支付任何款
    項等情，有原審法院110年3月25日訊問筆錄、公務電話紀錄
    表3紙附卷可佐（見原審卷第42至47頁）。足見抗告人並無
    按期履行負擔之意願甚明。
(三)綜上，足見抗告人前述於緩刑期間內，顯然未履行賠償義務
    ，而有違反刑法第74條第2項第3款所定負擔且情節重大，審
    酌抗告人受前揭緩刑之寬典，猶不知戒慎悔改，顯見其法治
    觀念薄弱，自身反省能力不足，無視刑罰而再度犯罪之可能
    性甚高，並未因詐欺取財案件受刑事追訴而知所警惕，難認
    犯後有何悔意，堪認原緩刑宣告已難收其預期效果，而有執
    行刑罰之必要。抗告意旨雖表示將會於110年6月底支付款項
    並交付匯款單予法院云云，然迄今並未見抗告人陳報匯款單
    據，經本院向告訴人詢問抗告人是否已有支付款項之事，告
    訴人答覆：抗告人於判決後均未支付任何款項，亦無與其聯
    絡款項給付之事宜，有本院110年7月7日公務電話查詢紀錄
    表在卷可參，足見抗告人所稱於何時前為匯款且陳報匯款單
    云云，毋寧為拖延手段，且抗告人自109年12月15日起迄今
    均未給付分文，誠有還款意願，焉會毫不聞問，甚至待原審
    法院110年3月25日傳訊到庭後，始向法院表示期能延期匯款
    。是抗告人對於上開判決宣告之負擔，顯然漠視，抗告意旨
    空言表示其之後會履行云云，自非可採。
五、綜上所述，原審法院認抗告人並未因受前開緩刑之宣告而知
    所警惕，本件緩刑之宣告顯難收其預期效果，仍有執行刑罰
    之必要，而依法撤銷其前所受緩刑之宣告，並無違誤。抗告
    意旨執前詞，指摘原裁定不當，為無理由，應予駁回。
六、據上論斷，應依刑事訴訟法第412條，裁定如主文。
中　　華　　民　　國　　110 　年　　7 　　月　　7 　　日
              　　刑事第十八庭  審判長法　官  何俏美
                                      法　官  黃紹紘
                                      法　官  陳海寧
以上正本證明與原本無異。
不得再抗告。
                                      書記官  謝文傑
中　　華　　民　　國　　110 　年　　7 　　月　　8 　　日